# 请教母公司和小股东以各自持有的子公司股权新设一家新公司的会计处理

提问人：mycissy 时间：2017-12-11 15:04:30
@chenyiwei 请问母公司以所持有的某子公司(A)股权和A公司小股东同时对一新子公司(C)按A公司的评估值进行增资，母公司以所持有的某子公司(B)股权和B公司小股东同时对一新子公司(C)按B公司的评估值进行增资，增资后C公司股东有母公司、A公司小股东、B公司小股东，母公司仍为新子公司C的控股股东，请问新子公司C单体财务报表层面按各方同意且评估值公允的入股价格计入“长期股权投资”和“实收资本”（假设无股本溢价）？单体财务报表层面还是按A公司和B公司的账面价值计入“长期股权投资”，按评估值计入“实收资本”，差价部分调整“资本公积“和”未分配利润“，谢谢！

回答人：chenyiwei
理论上，新公司取得B和C的控制权，应按“同一控制下合并+收购少数股权”处理，即母公司投入到新公司的A、B股权按照其对应的净资产账面价值份额计量，子公司少数股权投入到新公司的股权投资按公允价值计量。但是，如果新公司的注册资本和实收资本直接按照用作出资的A、B100%股权的评估值确定，则为了避免新公司个别报表层面资本公积出现负数，一般可以接受新公司个别报表层面对A、B的股权投资按评估值进行初始计量的做法。但在新公司合并报表层面，仍需体现同一控制下合并的处理原则。